臺灣臺北地方法院交通事件裁定　　　　　　　　　　九十年度交聲字第一０五二號
　　異議人即
　　受處分人　甲○○
右列受處分人因違反道路交通管理處罰條例案件，對於台北市交通事件裁決所中華民
國九十年九月二十一日所為之處分（原處分案號：北市裁三字第駕裁二二－ＡＰ00
00000號），聲明異議，本院裁定如左：
    主      文
異議駁回。
    理      由
一、按道路交通管理處罰條例所稱之汽車，依該條例第三條第八款規定，包括機器腳
    踏車在內，而汽車駕駛人，行經有燈光號誌管制之交岔路口闖紅燈者，處新台幣
    （以下同）一千八百元以上五千四百元以下罰鍰，道路交通管理處罰條例第五十
    三條定有明文；再汽車駕駛人駕駛汽車有違反道路交通管理處罰條例之行為，經
    交通勤務警察制止時，拒絕停車接受稽查而逃逸者，處三千元以上六千元以下罰
    鍰，同條例第六十條第一項亦定有明文，且汽車駕駛人駕駛汽車違反道路交通管
    理處罰條例第五十三條、第六十條第一項規定者，除應依該條所規定之罰鍰處罰
    外，並應分別予記違規點數三點（違反第五十三條部分）、一點（違反第六十條
    第一項部分），道路交通管理處罰條例第六十三條第一項第一款、第三款亦定有
    明文。再行為人如係騎乘機車闖紅燈行駛，又經交通勤務警察制止時，拒絕停車
    接受稽查而逃逸，嗣為警逕行舉發，而在舉發通知單上所載之應到案日期前聽候
    裁決，經主管機關調查後仍認定其有上開違規行為者，依違反道路交通管理事件
    統一裁罰標準及處理細則第四十四條第一項及違反道路交通管理事件統一裁罰標
    準表（以下稱標準表）之規定，需對該行為人各處以一千八百元（闖紅燈）、三
    千元（不服稽查逃逸）之罰鍰，並分別記違規點數三點、一點。而逕行舉發違反
    道路交通管理事件，經汽車所有人依通知單之應到案日期前到案，並告知違規駕
    駛人姓名、身分證統一編號及住址者，處罰機關應即另行通知違規駕駛人到案依
    法處理；逾應到案日期，處罰機關應依道路交通管理處罰條例第八十五條第三項
    規定處罰該汽車所有人，違反道路交通管理事件統一裁罰標準及處理細則第二十
    四條亦定有明文，易言之，如汽機車駕駛人在道路上處紅燈行駛，為警當場攔停
    者，處罰機關固應對該汽機車之駕駛人為處罰，惟若舉發機關並非當場對該部汽
    機車攔停，而係依違反道路交通管理事件統一裁罰標準及處理細則第二十三條第
    一項第一款及第四款「汽車違反道路交通管理事件有下列情形之一，當場不能或
    不宜攔截掣單舉發者，得逕行舉發之：一、闖紅燈或平交道。．．．四、不服從
    指揮稽查而逃逸者。」規定逕行舉發者，此際舉發機關只能依上開處理細則第二
    十三條第二項規定對汽機車所有人為掣單舉發，而如經舉發之汽機車所有人在舉
    發通知單上所載之應到案日期前到案，並告知處罰機關該名闖紅燈行駛及不服稽
    查逃逸之汽機車違規駕駛人姓名、身分證統一編號及住址者，處罰機關應即依前
    開細則第二十四條規定處罰該名違規駕駛人，而如汽車所有人未於應到案日期前
    到案或雖於應到案日期前到案，而未告知處罰機關實際之違規駕駛人者，處罰機
    關仍應依道路交通管理處罰條例第八十五條第三項「本條例關於車輛駕駛人之處
    罰，如應歸責於車輛所有人者，處罰車輛所有人。」規定，對車輛所有人加以處
    罰。
二、本件受處分人即異議人甲○○所有之車號ＡＯＯ－五二七號重型機車於民國九十
    年八月六日下午一時三十分許，沿台北市○○區○○路由東往西方向行駛，途經
    台北市中正區○○○路○段與八德路設有燈光號誌管制之交岔路口，竟闖紅燈右
    轉往忠孝東路之方向行駛，適為在該路口執勤之台北市政府警察局中正第一分局
    警備隊（以下稱中正一分局）員警古政源發現，經員警鳴笛指揮受處分人所有該
    部機車停車接受檢查，詎騎乘受處分人所有該部車號機車之人竟拒絕停車接受稽
    查而逃逸，嗣古政源警員記下該部機車之車牌號碼、廠牌、顏色等資料，而以受
    處分人所有該部車號機車有違反前揭道路交通管理處罰條例第五十三條、第六十
    條第一項規定之行為掣單舉發，嗣將舉發單送達於受處分人後，受處分人雖於應
    到案日期前向原處分機關提出申訴，惟未向原處分機關告知該部機車為警舉發當
    時之駕駛人確實姓名及年籍，經原處分機關請舉發單位即中正一分局調查結果，
    仍認受處分人所有該部機車確有前述違規行為，原處分機關乃依道路交通管理處
    罰條例第三條第八款、第五十三條、第六十條第一項、第八十五條第三項及違反
    道路交通管理事件統一裁罰標準及處理細則第二十四條、第四十四條第一項暨標
    準表之規定，就受處分人所有該部車號機車前開闖紅燈、不服稽查逃逸之行為各
    裁處該部機車之所有人即受處分人罰鍰一千八百元、三千元，合計罰鍰四千八百
    元，且依同條例第六十三條第一項第一款、第三款規定分別併予記違規點數三點
    及一點。
三、訊據受處分人固不否認有於前述時間騎乘前述車號機車，行經前述地點之事實，
    惟矢口否認有任何違反道路交通管理處罰條例之行為，辯稱：我沒有闖紅燈，也
    沒有逃逸云云，惟查：
    受處分人所有前開車號機車有於前述時地闖紅燈行駛暨有經交通勤務警察制止時
    ，拒絕停車接受稽查而逃逸之違規事實，業據證人即開單告發受處分人之員警古
    政源於本院九十年十月三十一日調查時，以具結擔保其供述之真實性並在負擔偽
    證罪之心理處罰狀態下供稱：（問：提示舉發單，本件係你舉發？）是我舉發；
    （問：舉發情形如何？）當天我在該路口服路檢勤務，受處分人是從八德路右轉
    忠孝東路，我看到忠孝東路是路燈，八德路應該是紅燈，我看到受處分人從八德
    路右轉過來，我是吹哨子命他停車，我當天著警察制服，受處分人都沒有停車，
    我就記下車號車型顏色，回去查跟電腦資料相符，我就舉發了（當日訊問筆錄參
    照），按證人古政源乃為原處分機關所認定受處分人有前開違規行為之原證人，
    其並到庭在本院法官面前以言詞供述本件訴訟上之待證事實－即受處分人有前開
    違規事實，本院由其上開供述已得有受處分人確有上開違規行為之心證，且於本
    件卷存證據資料內並無任何積極證據足以證明證人古政源上開供述係屬虛偽，亦
    無有足以令人顯信古政源其供述為不可採之品性證據或前科證據存在，本院自不
    得僅以證人為本件開單告發受處分人之員警而全盤抹煞其在訴訟上所具有之原證
    人資格，而受處分人對前開證人之供述並無法舉出或請本院調查任何對其有利之
    證據資料，以使本院對證人所供述受處分人違規之事實產生任何合理之懷疑，且
    交通警察掣單舉發違反道路交通管理處罰條例所列之違規事實，本質上為行政處
    分，係公務員基於職務上之權力，依法就特定之具體事件所為之具公法上效果之
    單方面行政行為，基於公務員為公法上行為具有公信力之原則，該行政行為當可
    被推定為真正，其據以依法處分之事實認定亦為正確無誤，從而本件異議人既未
    能提出證據以資證明其確無違規行為，僅空言稱並未有任何違規行為，尚難認其
    辯解為可採，本件事證明確，受處分人所有前開車號機車之違規行為堪以認定。
四、綜上所述，受處分人所有之前開車號機車確有在前揭時地闖紅燈行駛及經交通勤
    務警察制止時，拒絕停車接受稽查而逃逸之違規行為，從而原處分機關乃依前揭
    道路交通管理處罰條例第三條第八款、第五十三條、第六十條第一項、第八十五
    條第三項及違反道路交通管理事件統一裁罰標準及處理細則第二十四條、第四十
    四條第一項暨標準表之規定，就受處分人所有該部車號機車前開闖紅燈、不服稽
    查逃逸之行為各裁處該部機車之所有人即受處分人罰鍰一千八百元、三千元，合
    計罰鍰四千八百元，併依同條例第六十三條第一項第一款、第三款規定分別併予
    記違規點數三點及一點，核無違誤，本件受處分人之異議為無理由，自應將其異
    議駁回。
據上論斷，應依道路交通案件處理辦法第十九條，裁定如主文。
中      華      民      國    九十一    年      三      月    二十九    日
                                      臺灣臺北地方法院交通法庭
                                          法  官  葉  建  廷
右正本證明與原本無異。
如不服本裁定，應於裁定送達後五日內向本院提出抗告狀。
                                          書記官  許  婉  如
中      華      民      國    九十一    年      三      月    二十九    日
